# 请教陈版，关于在建工程转固的几个问题

提问人：362451262 时间：2020-11-20 16:52:24
1 、企业基本情况
企业为扩大产能，开始新项目建设，项目于 2020 年初基本建设完成，于 2020 年 2 月份投产使用，该项目产出产品并未直接对外销售，作为原材料投入下一阶段生产环节，实现销售。 2020 年 4 月生产设备由在建工程转入固定资产， 2020 年 5 月厂房由在建工程转入固定资产，截至 2020 年 11 月尚未完成竣工验收、环评验收、消防验收等相关工作。
2 、问题研究：
（ 1 ）生产设备与厂房由在建工程转入固定资产的时点问题：生产设备、厂房是否必须要第三方监理机构出具竣工验收报告之后才可转固？达到预定可使用状态是否需要取得什么内部或外部证据作为转固时点的证明文件？生产设备可否以公司内部试生产阶段检验合格证明作为转固时点确认依据？
（ 2 ）合规性问题：根据《建设工程消防监督管理规定》第二条：“本规定适用于新建、扩建、改建（含室内装修、用途变更）等建设工程的消防监督管理。本规定不适用住宅室内装修、村民自建住宅、救灾和其他临时性建筑的建设活动。”第四十四条：“第四十四条 依法应当经公安机关消防机构进行消防设计审核的建设工程未经消防设计审核和消防验收，擅自投入使用的，分别处罚，合并执行。”是否企业厂房需获得环评验收与消防验收后才可转固？
还是只需要得到第三方出具的验收报告即可转固？还是应当与生产设备同时转固？若提前转固并投入生产是否会有合规性风险？可能会产生怎样的法律后果？
（ 3 ）在建工程转固前，试生产阶段产出产品用于下一阶段生产，如何进行账务处理？如下会计处理是否合适，可参考什么准则或依据？
投入试生产阶段原材料时：
借：在建工程
贷：原材料/应付职工薪酬/银行存款等
试生产阶段产出产品时：
借：其他流动资产
贷：在建工程
被下一生产环节领用时：
借：生产成本
贷：其他流动资产
（ 4 ）在建工程转固时，如何确认固定资产入账价值？
（ 5 ）在建工程转固后，下一环节产出产品实现最终销售后，是否需要根据某种原则还原试生产阶段产品预计收入冲减固定资产原值？折旧金额是否需要调整？若预计收入金额大于其成本，是应当全部冲减在建工程，还是应当将差额计入营业外收入？该如何进行账务处理？
麻烦陈版抽时间帮忙解答一下，谢谢。

回答人：chenyiwei
1 、转固时点的具体判断标准，可参考《企业会计准则第 17 号——借款费用》第十三条、第十四条规定。理论上，如果企业内部验收证据可以提供充分、适当的证据，则不一定需要等到获取外部证据。另外，企业自身将其投入正常商用且达到设计产能的较高比例，本身是最有说服力的证据。
2 、相关法律法规明确规定必须在获得外部监管机构验收确认后才可以投入使用，但企业在获得外部有权机构验收确认之前擅自投入使用的，如果在使用过程中未发现需补救的重大瑕疵，可按照实质重于形式原则，在投用时点转固，以免少提折旧。但对于由此造成的合规性风险，会计上需谨慎计提预计负债，审计方面需按照 1142 号审计准则规定予以恰当应对。
3 、可以这样处理。其依据是对试生产产品对外销售的会计处理规定。
4 、在建工程转固后，下一环节产出产品实现最终销售后，应不需要根据某种原则还原试生产阶段产品预计收入冲减固定资产原值（此前转出其他流动资产时已冲减在建工程成本）。